---
title: 把欄位切開另存成兩個欄位
author: ''
date: '2019-07-30'
slug: split-one-column-to-two-columns
categories: []
tags:
  - R
  - data wrangling
  - tidyr
images: []
---

## Preface
清理資料的時候，常常會需要用到`dplyr`套件裡`mutate`、`group_by`、`summarise`等函式（`dplyr`跟pipeline運算子`%>%`應該是每個初學R做資料分析的人必學的套件吧，~~沒學過不要說你會R~~）。

今天除了紀錄一下在解實際問題時個人的思路解法，還會介紹一個`tidyr`套件的函式，有需要的朋友可以參考看看。

```{r include=FALSE}
library(dplyr)
library(tidyr)
library(readxl)
df <- read_xlsx("c:/Users/Yenping/Downloads/KAMRERA交換主檔_20190301-0624.xlsx")
df <- df %>% rename( GPS = '發生地點GPS')
```

## Context
最近收到一份資料，其中有個欄位像這樣:
``` {r}
head(df$GPS)
```
需求很簡單，就是把`df`的`GPS`欄位拆開成`LNG`,`LAT`兩個欄位。

## Problem
> 把一個 data frame 的欄位切開成兩個欄位

## Solution1：using base function
先記錄一下自己使用基本函式的解法思路

1. 使用`strsplit`把資料分開
    ``` {r}
    strsplit(df$GPS, ',') %>% head
    ```
2. 可以發現雖然成功切開，不過變成List of list的形式
3. 這時我們只要善用`sapply`搭配`[`就可以取出每個list中的第一個元素
    ``` {r}
    sapply(strsplit(df$GPS, ',') , "[", 1) %>% head
    ```
4. 搭配`mutate`:
    ``` {r}
    df %>% mutate(
        lat=sapply(strsplit(df$GPS,','),"[",1),
        lng=sapply(strsplit(df$GPS,','),"[",2)
      ) %>% select(lat,lng)
    ```

## Solution2：using `tidyr::seperate`
後來在找相關資料的時候，找到了`tidyr`的`seperate`，直接一行搞定。

`help document`標題就寫得很清楚：

> Separate a character column into multiple columns using a regular expression separator

``` {r}
df %>% separate(GPS, c("lat", "lng"),sep=',') %>% select(lat,lng)
```

還有很多延伸的用法，有機會再來研究。

## Reference
* https://tidyr.tidyverse.org/reference/separate.html
* https://stackoverflow.com/questions/4350440/split-data-frame-string-column-into-multiple-columns

###### tags: `R` `tidyr` `data wrangling`
